【裁判字號】    97,易,3606
【裁判日期】    980309
【裁判案由】    竊盜
【裁判全文】
臺灣板橋地方法院刑事判決              97年度易字第3606號
公  訴  人  臺灣板橋地方法院檢察署檢察官
被      告  丙○○
上列被告因竊盜案件，經檢察官聲請以簡易判決處刑（97年度速
偵字第4165號），本院認不宜，改依通常程序審理 (原受理案號
：97年度簡字第9053號)， 判決如下：
    主  文
丙○○竊盜，累犯，處拘役玖拾日，如易科罰金，以新臺幣壹仟
元折算壹日；扣案之汽車鑰匙壹支沒收。
其他被訴部分無罪。
    事  實
一、丙○○前因詐欺案件，經本院以95年度簡字第4177號判處有
    期徒刑3 月確定，甫於民國96年1 月17日易科罰金執行完畢
    。詎仍不知悔改，基於意圖為自己不法所有之犯意，於97年
    9 月29日16時許 (聲請書誤載為97年9 月30日16時許，應予
    更正)， 在桃園縣大園鄉○○路122 號前，以自備汽車鑰匙
    竊取乙○○所有車牌號碼為LR-6113 號自用小貨車，得手後
    供己代步使用。嗣於翌日22時許，駕駛該車行經臺北縣鶯歌
    鎮○○路140 巷12弄10號前時，為警攔檢查獲，並扣得其所
    有用以竊取該車之汽車鑰匙1 支，始悉上情。
二、案經臺北縣政府警察局三峽分局報告臺灣板橋地方法院檢察
    署檢察官偵查後聲請簡易判決處刑，本院改依通常程序審理
    。
    理  由
壹、有罪部分：
一、按被告以外之人於審判外之陳述，雖不符刑事訴訟法第159
    條之1 至第159 條之4 之規定，而經當事人於審判程序同意
    作為證據，法院審酌該言詞陳述或書面陳述作成時之情況，
    認為適當者，亦得為證據；當事人、代理人或辯護人於法院
    調查證據時，知有刑事訴訟法第159 條第1 項不得為證據之
    情形，而未於言詞辯論終結前聲明異議者，視為有前項之同
    意，刑事訴訟法第159 條之5 第1 項、第2 項分別有明文。
    經查，本判決下列所引用之被告以外之人於審判外之陳述，
    檢察官、被告於本院言詞辯論終結前均未聲明異議，本院審
    酌上開證據資料製作時之情況，尚無違法不當及證明力明顯
    過低之瑕疵，亦認為以之作為證據應屬適當，故揆諸前開規
    定，爰依刑事訴訟法第159 條之5規 定，認前揭證據資料均
    有證據能力。
二、前揭犯罪事實，迭據被告丙○○於警詢、偵查中、本院行訊
    問程序及準備程序時供承不諱，核與被害人乙○○於警詢時
    證述情節相符，並有車牌號碼LR-6113 號自用小貨車之失車
    紀錄查詢、臺北縣政府警察局三峽分局搜索扣押筆錄、扣押
    物品目錄表、贓物認領保管單各乙份、查獲現場照片2 張在
    卷可稽，及汽車鑰匙1 支扣案可佐，足認被告之自白與事實
    相符，堪予採信，被告犯行洵堪認定，應予依法論科。
三、核被告所為，係犯刑法第320 條第1 項竊盜罪。又被告前有
    如犯罪事實欄所載之論罪科刑執行情形，有臺灣高等法院被
    告前案紀錄表附卷可憑，其於受徒刑執行完畢後5 年內，故
    意再犯本件有期徒刑以上之罪，為累犯，應依刑法第47條第
    1 項加重其刑。爰審酌被告正值青壯，不思以正道取財，而
    竊取被害人乙○○所有之自用小貨車乙部，破壞社會治安，
    所竊得財物價值約新臺幣（下同）3 萬5000元，並據被害人
    乙○○於警詢時證述在卷；惟犯後坦承犯行，態度良好，及
    其犯罪動機、目的、手段、智識程度等一切情狀，量處如主
    文所示之刑，並諭知易科罰金之折算標準，以資懲儆。另扣
    案之汽車鑰匙1 支，係被告所有，且係供其犯本案竊盜罪所
    用之物，業據被告供承在卷，爰依刑法第38條第1 項第2 款
    宣告沒收之。
貳、無罪部分：
一、聲請簡易判決處刑意旨另以：被告丙○○基於意圖為自己不
    法所有之犯意，於97年9 月26日21時6 分許，在臺北縣鶯歌
    鎮○○路137 號前，以自備鑰匙竊取甲○○所有車牌號碼為
    U4－6081號之自用小貨車，得手後供己代步使用，於翌（27
    ）日再將該車棄置路旁，因認被告此部分亦涉犯刑法第320
    條第1 項竊盜罪嫌。
二、按犯罪事實應依證據認定之，無證據不得認定犯罪事實；不
    能證明被告犯罪者，應諭知無罪之判決；且被告之自白，不
    得作為有罪判決之唯一證據，仍應調查其他必要之證據，以
    察其是否與事實相符，刑事訴訟法第154 條第2 項、156 條
    第2 項、第301 條第1 項分別定有明文。次按刑法第320 條
    第1 項之竊盜罪，以行為人主觀上有不法所有之意圖為必要
    ，若僅係供己一時使用，於使用完畢後，即將車輛返還，乃
    屬學理上所稱之使用竊盜，即與我國刑法第320 條第1 項竊
    盜罪之構成要件有間。
三、公訴人認被告涉犯上開竊盜罪嫌，無非係以被告於偵查中之
    自白、被害人甲○○於警詢時之證述、監視器翻拍照片8張
    、車牌號碼U4 -6081號自用小貨車車籍資料查詢，及扣案之
    機車鑰匙1 支，為其論據。訊據被告丙○○固不否認於前揭
    時、地以扣案之機車鑰匙竊取車牌號碼U4 -6081號自用小貨
    車供己代步使用，惟供稱係因當日為颱風天，且伊心情不好
    ，始會竊取該車使用，伊於翌日淩晨5 許即將該車駛回原停
    放位置停放等語。
四、經查，被告於97年9 月26日21時6 分許，在臺北縣鶯歌鎮○○路137 號前，以自備鑰匙發動被害人甲○○所有之上開車
    輛，並將之駛離現場後，旋於翌日淩晨5 時56分許，復將該
    車駛回原停放之處停放等情，業據證人甲○○於警詢時證述
    明確，並有監視器翻拍照片8 張、監視光碟1 片在卷可佐，
    核與被告前揭供承情節相符，足見被告擅自取用被害人甲○○所有上開汽車，其目的主要係在供己於颱風天代步使用，
    對該汽車並無何不法所有意圖，此由被告於取用該車數小時
    後，即主動將該車駛回停放乙情益見無訛，是揆諸上開說明
    ，被告擅自取用甲○○所有上開汽車，主觀上既不具有不法
    所有之意圖，則顯與刑法第320 條第1 項竊盜罪之構成要件
    有間，被告此部分行為，自難以該罪相繩，此外復查無其他
    積極證據足認被告此部分行為有何其他犯罪，本院無從形成
    被告有罪之確信，既不能證明被告犯罪，揆諸前揭說明，自
    應就此部分諭知被告無罪之判決。
、末按法院認為應科拘役、罰金或應諭知免刑或無罪之案件，
    被告經合法傳喚無正當理由不到庭者，得不待其陳述逕行判
    決，刑事訴訟法第306 條定有明文。查本院定於98年2 月23
    日行審理程序之傳票業經被告於同年2 月9 日收受無訛，有
    送達證書乙紙在卷足憑，被告無正當理由不到庭，且本件經
    本院審酌全情認係應科處拘役及諭知無罪之案件，爰依上揭
    規定，不待被告到庭陳述逕行判決，附此敘明。
據上論斷，應依刑事訴訟法第306 條、第299 條第1 項前段、第
301 條第1 項、第452 條，刑法第320 條第1 項、第47條第1 項
、第38條第1 項第2 款，刑法施行法第1 條之1 ，判決如主文。
本案經檢察官汪南均到庭執行職務
中    華    民    國    98    年    3     月    9     日
                  刑事第二十二庭  審判長法  官  古秋菊
                                        法  官  徐蘭萍
                                        法  官  陳昭筠
得上訴（10日）
上列正本證明與原本無異。
如不服本判決，應於判決送達後10日內敘明上訴理由，向本院提
出上訴狀 (應附繕本) ，上訴於臺灣高等法院。其未敘述上訴理
由者，應於上訴期間屆滿後20日內向本院補提理由書「切勿逕送
上級法院」。
                                        書記官   鍾惠萍
中    華    民    國    98    年    3     月    9     日


司法院資訊處製作；財團法人民間司法改革基金會備份。
